---
title: "Réseau de neurones"
author: "Francis Duval"
date: "2023-03-03"
output: rmdformats::material
---

```{r setup, include = F}
knitr::opts_chunk$set(echo = T)
```

```{r message = F, warning = F, results = "hide"}
library(targets)
library(tidyverse)
library(torch)
library(luz)
library(tidymodels)
library(fs)
library(embed)
library(glue)
library(kableExtra)
library(R6)
walk(dir_ls("R"), source)
theme_set(theme_bw())
```

```{r}
JeuDonnees_train <- tar_read(JeuDonnees_train)
```

# Séparation entrainement-validation-test

```{r}
train_indices <- 1:25000
valid_indices <- 25001:32500
test_indices <- 32501:40000

data_nn <- 
  JeuDonnees_train$classic_ml_data %>% 
  left_join(select(JeuDonnees_train$tele_ml_data, -claim_ind_cov_1_2_3_4_5_6), by = "vin") %>% 
  left_join(JeuDonnees_train$nn_data, by = "vin")

train_df <- data_nn[train_indices, ]
valid_df <- data_nn[valid_indices, ]
test_df <- data_nn[test_indices, ]
```

**Classe R6 pour les jeux de données**
```{r}
nn_dataset <- 
  dataset(
    name = "nn_dataset",
    
    initialize = function(df) {
      data <- self$prepare_data(df)
      
      self$tele <- data$x$tele
      self$class <- data$x$class
      self$y <- data$y
    },
    
    .getitem = function(i) {
      list(
        x = list(
          tele = self$tele[i, ], 
          class = self$class[i, ]
        ), 
        y = self$y[i, ]
      )
    },
    
    .length = function() {
      self$y$size()[[1]]
    },
    
    prepare_data = function(df) {
      target_col <- 
        df$claim_ind_cov_1_2_3_4_5_6 %>% 
        as.integer() %>%
        `-`(1) %>%
        as.matrix()
      
      tele_cols <- 
        df %>%
        select(starts_with(c("h_", "p_", "vmo", "vma"))) %>%
        as.matrix()
    
      class_df <- select(df, expo:years_licensed, distance)
      
      rec_class <-
        recipe(~ ., data = class_df) %>%
        step_impute_median(commute_distance, years_claim_free) %>%
        step_other(all_nominal(), threshold = 0.05) %>%
        step_dummy(all_nominal()) %>%
        prep()

      class_cols <- juice(rec_class) %>% as.matrix()
      
      list(
        x = list(
          tele = torch_tensor(tele_cols),
          class = torch_tensor(class_cols)
        ),
        y = torch_tensor(target_col)
      )
    }
)
```

**Jeux de données et dataloaders**
```{r}
train_ds <- nn_dataset(train_df)
valid_ds <- nn_dataset(valid_df)
test_ds <- nn_dataset(test_df)
```

```{r}
train_dl <- train_ds %>% dataloader(batch_size = 128, shuffle = F)
valid_dl <- valid_ds %>% dataloader(batch_size = 128, shuffle = F)
test_dl <- test_ds %>% dataloader(batch_size = 128, shuffle = F)
```

# Définition du réseau de neurones

```{r}
classif_mlp <- 
  nn_module(
    "classif_mlp",
    
    initialize = function(input_size_tele, input_size_class, emb_size = 2) {
      self$bn0 = nn_batch_norm1d(input_size_tele)
      self$linear1 = nn_linear(input_size_tele, 32)
      self$bn1 = nn_batch_norm1d(32)
      self$linear2 = nn_linear(32, 8)
      self$bn2 = nn_batch_norm1d(8)
      self$linear3 = nn_linear(8, emb_size)
      self$bn3 = nn_batch_norm1d(emb_size + input_size_class)
      self$linear4 = nn_linear(emb_size + input_size_class, 1)
    },
    
    extract_embedding = function(x) {
      x$tele %>%
        self$bn0() %>% 
        self$linear1() %>%
        nnf_relu() %>%
        self$bn1() %>% 
        self$linear2() %>%
        nnf_relu() %>%
        self$bn2() %>% 
        self$linear3() %>% 
        nnf_sigmoid()
    },

    forward = function(x) {
      x %>% 
        self$extract_embedding() %>% 
        list(., x$class) %>% 
        torch_cat(dim = 2) %>% 
        self$bn3() %>% 
        self$linear4() %>%
        nnf_sigmoid()
    }
)
```

**On teste la méthode forward**
```{r}
net <- classif_mlp$new(input_size_tele = 61, input_size_class = 16)
input <- train_ds$.getitem(1:10)$x
net$forward(input)
```
# Entrainement du réseau

```{r}
reseau <- NeuralNet$new(model_spec = classif_mlp, train_ds = train_ds, valid_ds = valid_ds, test_ds = test_ds)
reseau$train(input_size_tele = 61, input_size_class = 16, nb_epochs = 40)
```

```{r}
reseau$plot_training()
```

# Entrainement des autres modèles

**GLMNET classique + distance**
```{r}
train <- train_df %>% bind_rows(valid_df) %>% select(expo:claim_ind_cov_1_2_3_4_5_6, distance)
test <- select(test_df, expo:claim_ind_cov_1_2_3_4_5_6, distance)

glmnet_cd <- ClassifElasNet$new(train, test, "claim_ind_cov_1_2_3_4_5_6")
glmnet_cd
```

```{r}
glmnet_cd$tune(levels_lambda = 5, levels_alpha = 50)
glmnet_cd$train()
```

**GLMNET classique + distance + variables télématiques « handcrafted »**
```{r}
train <- train_df %>% bind_rows(valid_df) %>% select(expo:distance)
test <- test_df %>% select(expo:distance)

glmnet_cdt <- ClassifElasNet$new(train, test, "claim_ind_cov_1_2_3_4_5_6")
glmnet_cdt
```

```{r}
glmnet_cdt$tune(levels_lambda = 5, levels_alpha = 50)
glmnet_cdt$train()
```

**GLMNET classique + distance + embedding**
```{r}
emb_train <- reseau$fitted$model$extract_embedding(train_ds[1:25000]$x) %>% as.matrix() %>% as_tibble()
emb_valid <- reseau$fitted$model$extract_embedding(valid_ds[1:7500]$x) %>% as.matrix() %>% as_tibble()
emb_test <- reseau$fitted$model$extract_embedding(test_ds[1:7500]$x) %>% as.matrix() %>% as_tibble()
```

```{r}
ggplot(emb_train, aes(x = V1, y = V2)) + geom_point(alpha = 0.1, size = 0.8)
```

```{r}
train <- 
  train_df %>% 
  bind_rows(valid_df) %>% 
  select(expo:claim_ind_cov_1_2_3_4_5_6, distance) %>% 
  bind_cols(bind_rows(emb_train, emb_valid))

test <- 
  test_df %>% 
  select(expo:claim_ind_cov_1_2_3_4_5_6, distance) %>% 
  bind_cols(emb_test)

glmnet_cde <- ClassifElasNet$new(train, test, "claim_ind_cov_1_2_3_4_5_6")
glmnet_cde
```

```{r}
glmnet_cde$tune(levels_lambda = 5, levels_alpha = 50)
glmnet_cde$train()
```


# Résultats sur l'ensemble test

Obtenir les prédictions sur l'ensemble test
```{r}
reseau$predict()
glmnet_cd$predict()
glmnet_cdt$predict()
glmnet_cde$predict()
```

Tableau des résultats
```{r}
tab <- 
  tribble(
    ~`Modèle`, ~AUROC, ~`Brier Score (MSE)`, ~`Brier Score Skill`,
    "Réseau de neurones", round(reseau$auroc(), 4), round(reseau$mse(), 4), round(reseau$brier_skill(), 4),
    "GLMNET classique + distance", round(glmnet_cd$auroc(), 4), round(glmnet_cd$mse(), 4), round(glmnet_cd$brier_skill(), 4),
    "GLMNET classique + distance + variables télématiques « handcrafted »", round(glmnet_cdt$auroc(), 4), round(glmnet_cdt$mse(), 4), round(glmnet_cdt$brier_skill(), 4),
    "GLMNET classique + distance + embedding", round(glmnet_cde$auroc(), 4), round(glmnet_cde$mse(), 4), round(glmnet_cde$brier_skill(), 4),
    "Modèle naïf", NA, reseau$mse_naif(), 0
)
```


```{r}
kable(tab, booktabs = TRUE, digits = 4) %>% kable_styling(full_width = F)
```
