---
title: "glm_vs_gee"
author: "Francis Duval"
date: "2022-10-31"
output: html_document
---

```{r setup, include = F}
knitr::opts_chunk$set(echo = T)
```

```{r, message = F}
library(targets)
library(tarchetypes)
library(tidyverse)
library(tidymodels)
library(multilevelmod)
library(glmnet)
library(glue)
library(rlang)
library(ggpubr)
library(gee)
library(broom)
library(geepack)
theme_set(theme_bw())
```

### Importer objets utiles

```{r}
data_gee_train_baked <- tar_read(dat_train_baked_ls)[[1]]
data_gee_test_baked <- tar_read(dat_test_baked_ls)[[1]]

gee_fit <- tar_read(gee_fit_class_tele_1)
glm_fit <- tar_read(glm_fit_class_tele_1)

gee_fit_class <- tar_read(gee_fit_class_1)
glm_fit_class <- tar_read(glm_fit_class_1)

gee_fit_tele <- tar_read(gee_fit_tele_1)
glm_fit_tele <- tar_read(glm_fit_tele_1)
```

### Hypothèse de linéarité

```{r}
preds_glm_train <- predict(glm_fit)
```

```{r}
dat_plot <- 
  data_gee_train_baked %>% 
  mutate(glm_pred = preds_glm_train) %>% 
  sample_n(size = 1000) %>% 
  pivot_longer(cols = expo:frac_expo_fri_sat)
```

```{r}
ggplot(dat_plot, aes(x = glm_pred, y = value)) +
  geom_point(size = 0.1, alpha = 0.5) +
  geom_smooth(method = "loess") +
  facet_wrap(~ name, scales = "free_y") +
  ylab("Valeur du prédicteur") +
  xlab("Logit(prédiction)")
```

### Comparaison avec les coefficients GLM

**Classique seulement**

```{r}
dat_glm_class <- tidy(glm_fit_class) %>% mutate(model = "glm")
dat_gee_class <- tidy(gee_fit_class) %>% mutate(model = "gee")

dat_class <- bind_rows(dat_glm_class, dat_gee_class) %>% filter(term != "(Intercept)")
```

```{r}
pd <- position_dodge(width = 0.5)

ggplot(dat_class, aes(x = term, y = estimate, color = model)) +
  geom_point(aes(shape = model), size = 2, position = pd) +
  scale_color_manual(name = "Modèle", values = c("coral", "steelblue")) +
  scale_shape_manual(name = "Modèle", values = c(17, 19)) +
  geom_errorbar(aes(ymin = estimate - std.error, ymax = estimate + std.error), width = 0.1, position = pd) +
  coord_flip() +
  xlab(NULL) +
  ylab("Coefficient") +
  ggtitle("GLM vs GEE (matrice de corrélation « exchangeable »)") +
  labs(subtitle = "Classique")
```

**Télématique seulement**

```{r}
dat_glm_tele <- tidy(glm_fit_tele) %>% mutate(model = "glm")
dat_gee_tele <- tidy(gee_fit_tele) %>% mutate(model = "gee")

dat_tele <- bind_rows(dat_glm_tele, dat_gee_tele) %>% filter(term != "(Intercept)")
```

```{r}
pd <- position_dodge(width = 0.5)

ggplot(dat_tele, aes(x = term, y = estimate, color = model)) +
  geom_point(aes(shape = model), size = 2, position = pd) +
  scale_color_manual(name = "Modèle", values = c("coral", "steelblue")) +
  scale_shape_manual(name = "Modèle", values = c(17, 19)) +
  geom_errorbar(aes(ymin = estimate - std.error, ymax = estimate + std.error), width = 0.1, position = pd) +
  coord_flip() +
  xlab(NULL) +
  ylab("Coefficient") +
  ggtitle("GLM vs GEE (matrice de corrélation « exchangeable »)") +
  labs(subtitle = "Télématique")
```

**Classique + télématique**

```{r}
dat_glm <- tidy(glm_fit) %>% mutate(model = "glm")
dat_gee <- tidy(gee_fit) %>% mutate(model = "gee")

dat <- bind_rows(dat_glm, dat_gee) %>% filter(term != "(Intercept)")
```

```{r}
pd <- position_dodge(width = 0.5)

ggplot(dat, aes(x = term, y = estimate, color = model)) +
  geom_point(aes(shape = model), size = 2, position = pd) +
  scale_color_manual(name = "Modèle", values = c("coral", "steelblue")) +
  scale_shape_manual(name = "Modèle", values = c(17, 19)) +
  geom_errorbar(aes(ymin = estimate - std.error, ymax = estimate + std.error), width = 0.1, position = pd) +
  coord_flip() +
  xlab(NULL) +
  ylab("Coefficient") +
  ggtitle("GLM vs GEE (matrice de corrélation « exchangeable »)") +
  labs(subtitle = "Classique + télématique")
```

### Corrélation estimée entre 2 véhicules

**Classique seulement**

```{r}
summary(gee_fit_class)$corr$Estimate # Estimé
summary(gee_fit_class)$corr$Std.err # Écart-type
```

**Télématique seulement**

```{r}
summary(gee_fit_tele)$corr$Estimate # Estimé
summary(gee_fit_tele)$corr$Std.err # Écart-type
```

**Classique + télématique**

```{r}
summary(gee_fit)$corr$Estimate # Estimé
summary(gee_fit)$corr$Std.err # Écart-type
```

### Résultats sur l'ensemble test

#### Classique seulement

```{r}
preds_glm_test <- predict(glm_fit_class, type = "response", newdata = data_gee_test_baked)
preds_gee_test <- predict(gee_fit_class, type = "response", newdata = data_gee_test_baked)

response_test <- factor(data_gee_test_baked$claim_ind_cov_1_2_3_4_5_6, levels = c("1", "0"))
```

```{r}
tib <- 
  tibble(
    model = c("GLM", "GEE"),
    auc = c(roc_auc_vec(response_test, preds_glm_test), roc_auc_vec(response_test, preds_gee_test)),
    log_loss = c(mn_log_loss_vec(response_test, preds_glm_test), mn_log_loss_vec(response_test, preds_gee_test))
  )
```

```{r}
kableExtra::kable(tib, digits = 5)
```


#### Télématique seulement

```{r}
preds_glm_test <- predict(glm_fit_tele, type = "response", newdata = data_gee_test_baked)
preds_gee_test <- predict(gee_fit_tele, type = "response", newdata = data_gee_test_baked)

response_test <- factor(data_gee_test_baked$claim_ind_cov_1_2_3_4_5_6, levels = c("1", "0"))
```

```{r}
tib <- 
  tibble(
    model = c("GLM", "GEE"),
    auc = c(roc_auc_vec(response_test, preds_glm_test), roc_auc_vec(response_test, preds_gee_test)),
    log_loss = c(mn_log_loss_vec(response_test, preds_glm_test), mn_log_loss_vec(response_test, preds_gee_test))
  )
```

```{r}
kableExtra::kable(tib, digits = 5)
```


#### Classique + télématique

```{r}
preds_glm_test <- predict(glm_fit, type = "response", newdata = data_gee_test_baked)
preds_gee_test <- predict(gee_fit, type = "response", newdata = data_gee_test_baked)

response_test <- factor(data_gee_test_baked$claim_ind_cov_1_2_3_4_5_6, levels = c("1", "0"))
```

```{r}
tib <- 
  tibble(
    model = c("GLM", "GEE"),
    auc = c(roc_auc_vec(response_test, preds_glm_test), roc_auc_vec(response_test, preds_gee_test)),
    log_loss = c(mn_log_loss_vec(response_test, preds_glm_test), mn_log_loss_vec(response_test, preds_gee_test))
  )
```

```{r}
kableExtra::kable(tib, digits = 5)
```


