---
title: "Comparaison des coefficients des GLM et des GEE selon le nombre minimal de véhicules dans la police"
author: "Francis Duval"
date: "2022-11-21"
output:
    rmdformats::readthedown:
      toc_depth: 2
      number_sections: no
      collapsed: false
      code_folding: show
      highlight: kate
---

```{r setup, include = F}
knitr::opts_chunk$set(echo = T)
```

```{r, message = F}
library(targets)
library(tarchetypes)
library(tidyverse)
library(tidymodels)
library(multilevelmod)
library(glmnet)
library(glue)
library(rlang)
library(ggpubr)
library(gee)
library(broom)
library(geepack)
theme_set(theme_bw())
```

```{r}
glm_fit_ls <- tar_read(glm_fit_ls)
gee_fit_ls <- tar_read(gee_fit_ls)
```

# Coefficients GEE vs GLM {.tabset .tabset-pills}

```{r}
plot_glm_gee_coefs <- function(glm_fit, gee_fit, subtitle = NULL) {
  glm_tidy <- tidy(glm_fit) %>% mutate(model = "glm") %>% filter(term != "(Intercept)")
  gee_tidy <- tidy(gee_fit) %>% mutate(model = "gee") %>% filter(term != "(Intercept)")
  dat <- bind_rows(glm_tidy, gee_tidy)
  pd <- position_dodge(width = 0.5)
  
  corr_est <- round(summary(gee_fit)$corr$Estimate, 4)
  corr_sd <- round(summary(gee_fit)$corr$Std.err, 4)

  ggplot(dat, aes(x = term, y = estimate, color = model)) +
    geom_point(aes(shape = model), size = 2, position = pd) +
    scale_color_manual(name = "Modèle", values = c("coral", "steelblue")) +
    scale_shape_manual(name = "Modèle", values = c(17, 19)) +
    geom_errorbar(aes(ymin = estimate - std.error, ymax = estimate + std.error), width = 0.1, position = pd) +
    coord_flip() +
    xlab(NULL) +
    ylab("Coefficient") +
    ggtitle("GLM vs GEE (matrice de corrélation « exchangeable »)") +
    labs(
      subtitle = glue("{subtitle} (n = {nrow(glm_fit$data)})"), 
      caption = glue("GEE: corrélation estimée de {corr_est} (écart-type de {corr_sd})")
    )
}
```

```{r}
subs <- glue("{1:5} véhicule(s) ou plus dans la police")
```

## Prédicteurs classiques et télématiques {.tabset .tabset-pills} 

### 1 véhicule(s) ou plus

```{r}
plot_glm_gee_coefs(glm_fit_ls[[1]], gee_fit_ls[[1]], subs[1])
```

### 2 véhicule(s) ou plus

```{r}
plot_glm_gee_coefs(glm_fit_ls[[2]], gee_fit_ls[[2]], subs[2])
```

### 3 véhicule(s) ou plus

```{r}
plot_glm_gee_coefs(glm_fit_ls[[3]], gee_fit_ls[[3]], subs[3])
```

### 4 véhicule(s) ou plus

```{r}
plot_glm_gee_coefs(glm_fit_ls[[4]], gee_fit_ls[[4]], subs[4])
```

### 5 véhicule(s) ou plus

```{r}
plot_glm_gee_coefs(glm_fit_ls[[5]], gee_fit_ls[[5]], subs[5])
```


## Prédicteurs classiques seulement {.tabset .tabset-pills}

### 1 véhicule(s) ou plus

```{r}
plot_glm_gee_coefs(glm_fit_ls[[6]], gee_fit_ls[[6]], subs[1])
```

### 2 véhicule(s) ou plus

```{r}
plot_glm_gee_coefs(glm_fit_ls[[7]], gee_fit_ls[[7]], subs[2])
```

### 3 véhicule(s) ou plus

```{r}
plot_glm_gee_coefs(glm_fit_ls[[8]], gee_fit_ls[[8]], subs[3])
```

### 4 véhicule(s) ou plus

```{r}
plot_glm_gee_coefs(glm_fit_ls[[9]], gee_fit_ls[[9]], subs[4])
```

### 5 véhicule(s) ou plus

```{r}
plot_glm_gee_coefs(glm_fit_ls[[10]], gee_fit_ls[[10]], subs[5])
```


## Prédicteurs télématiques seulement {.tabset .tabset-pills}

### 1 véhicule(s) ou plus

```{r}
plot_glm_gee_coefs(glm_fit_ls[[11]], gee_fit_ls[[11]], subs[1])
```

### 2 véhicule(s) ou plus

```{r}
plot_glm_gee_coefs(glm_fit_ls[[12]], gee_fit_ls[[12]], subs[2])
```

### 3 véhicule(s) ou plus

```{r}
plot_glm_gee_coefs(glm_fit_ls[[13]], gee_fit_ls[[13]], subs[3])
```

### 4 véhicule(s) ou plus

```{r}
plot_glm_gee_coefs(glm_fit_ls[[14]], gee_fit_ls[[14]], subs[4])
```

### 5 véhicule(s) ou plus

```{r}
plot_glm_gee_coefs(glm_fit_ls[[15]], gee_fit_ls[[15]], subs[5])
```

# {.unlisted .unnumbered}

Bref, on n'observe qu'un écart minime entre les coefficients estimés avec le GLM et ceux estimés avec le GEE, même si on augmente le nombre minimal de véhicules par police.

# Écarts entre les statistiques t (estimé divisé par écart-type) {.tabset .tabset-pills}

```{r}
plot_glm_gee_diff_stat <- function(glm_fit, gee_fit, subtitle = NULL) {
  glm_tidy <- tidy(glm_fit) %>% mutate(model = "glm") %>% filter(term != "(Intercept)")
  gee_tidy <- tidy(gee_fit) %>% mutate(model = "gee") %>% filter(term != "(Intercept)")
  
   dat <- bind_rows(glm_tidy, gee_tidy)
  
  ggplot(dat, aes(x = term, y = statistic)) +
    geom_line(aes(group = term), alpha = 0.5, size = 0.7) +
    geom_point(aes(color = model, shape = model), size = 2) +
    coord_flip() +
    xlab(NULL) +
    ylab("Statistique") +
    scale_color_manual(name = "Modèle", values = c("coral", "steelblue")) +
    scale_shape_manual(name = "Modèle", values = c(17, 19)) +
    ggtitle("Statistique t, GLM vs GEE") +
    labs(subtitle = subtitle)
}
```

## Prédicteurs classiques et télématiques {.tabset .tabset-pills}


### 1 véhicule(s) ou plus

```{r}
plot_glm_gee_diff_stat(glm_fit_ls[[1]], gee_fit_ls[[1]], subs[1])
```

### 2 véhicule(s) ou plus

```{r}
plot_glm_gee_diff_stat(glm_fit_ls[[2]], gee_fit_ls[[2]], subs[2])
```

### 3 véhicule(s) ou plus

```{r}
plot_glm_gee_diff_stat(glm_fit_ls[[3]], gee_fit_ls[[3]], subs[3])
```

### 4 véhicule(s) ou plus

```{r}
plot_glm_gee_diff_stat(glm_fit_ls[[4]], gee_fit_ls[[4]], subs[4])
```

### 5 véhicule(s) ou plus

```{r}
plot_glm_gee_diff_stat(glm_fit_ls[[5]], gee_fit_ls[[5]], subs[5])
```


## Prédicteurs classiques seulement {.tabset .tabset-pills}

### 1 véhicule(s) ou plus

```{r}
plot_glm_gee_diff_stat(glm_fit_ls[[6]], gee_fit_ls[[6]], subs[1])
```

### 2 véhicule(s) ou plus

```{r}
plot_glm_gee_diff_stat(glm_fit_ls[[7]], gee_fit_ls[[7]], subs[2])
```

### 3 véhicule(s) ou plus

```{r}
plot_glm_gee_diff_stat(glm_fit_ls[[8]], gee_fit_ls[[8]], subs[3])
```

### 4 véhicule(s) ou plus

```{r}
plot_glm_gee_diff_stat(glm_fit_ls[[9]], gee_fit_ls[[9]], subs[4])
```

### 5 véhicule(s) ou plus

```{r}
plot_glm_gee_diff_stat(glm_fit_ls[[10]], gee_fit_ls[[10]], subs[5])
```


## Prédicteurs télématiques seulement {.tabset .tabset-pills}

### 1 véhicule(s) ou plus

```{r}
plot_glm_gee_diff_stat(glm_fit_ls[[11]], gee_fit_ls[[11]], subs[1])
```

### 2 véhicule(s) ou plus

```{r}
plot_glm_gee_diff_stat(glm_fit_ls[[12]], gee_fit_ls[[12]], subs[2])
```

### 3 véhicule(s) ou plus

```{r}
plot_glm_gee_diff_stat(glm_fit_ls[[13]], gee_fit_ls[[13]], subs[3])
```

### 4 véhicule(s) ou plus

```{r}
plot_glm_gee_diff_stat(glm_fit_ls[[14]], gee_fit_ls[[14]], subs[4])
```

### 5 véhicule(s) ou plus

```{r}
plot_glm_gee_diff_stat(glm_fit_ls[[15]], gee_fit_ls[[15]], subs[5])
```


# Écarts entre les statistiques t selon le nombre minimal de véhicules utilisés {.tabset .tabset-pills}

```{r}
glm_tidy_df <- map_dfr(glm_fit_ls, tidy, .id = "model")
gee_tidy_df <- map_dfr(gee_fit_ls, tidy, .id = "model")

tidy_df <- 
  bind_rows(glm_tidy_df, gee_tidy_df) %>% 
  mutate(
    nb_veh_min = parse_number(model),
    preds_set = str_sub(model, start = 9L, end = -3L),
    method = str_sub(model, start = 1L, end = 3L)
  )
```

```{r}
plot_diff_time <- function(tidy_df, set_preds, title = NULL) {
  tidy_df %>% 
    filter(preds_set == set_preds, term != "(Intercept)") %>% 
    select(term, statistic, method, nb_veh_min) %>% 
    pivot_wider(names_from = method, values_from = statistic) %>%
    mutate(diff_stat = gee - glm) %>%
    group_by(term) %>%
    mutate(diff_stat_perc = diff_stat / max(diff_stat) * 100) %>%
    ggplot(aes(x = nb_veh_min, y = diff_stat_perc)) +
    geom_point() +
    geom_line(alpha = 0.4) +
    geom_smooth(method = lm, size = 0.5) +
    facet_wrap(vars(term)) +
    ylab("Écart relatif (GEE - GLM)") +
    ggtitle(title) +
    xlab("Nombre minimal de véhicules par police")
}
```

## Prédicteurs classiques et télématiques

```{r}
plot_diff_time(tidy_df, set_preds = "class_tele", title = "Prédicteurs classiques + télématiques")
```

## Prédicteurs classiques seulement

```{r}
plot_diff_time(tidy_df, set_preds = "class", title = "Prédicteurs classiques seulement")
```

## Prédicteurs télématiques seulement

```{r}
plot_diff_time(tidy_df, set_preds = "tele", title = "Prédicteurs télématiques seulement")
```

# Exemple avec données qui bénéficient vraiment d'un GEE

Ici j'ai pris un jeu de données appelé *Grunfeld* qui bénéficie clairement d'un GEE par rapport à un GLM, parce que ce sont des données longitudinales. La variable réponse est la valeur de la firme (*value*). Les données sont groupées en 10 firmes différentes. Les variables explicatives sont *capital*, *inv* et *temps* (en années depuis 1935).

```{r, message = F}
library(plm)
library(jtools)
library(datasauRus)
```

```{r}
data(Grunfeld)
Grunfeld_mod <- Grunfeld %>% mutate(temps = year - 1935)
```

## Visualiser le jeu de données (firmes 1 à 10) {.tabset .tabset-pills}

### Valeur de la firme selon le capital
```{r}
ggplot(Grunfeld_mod, aes(x = capital, y = value)) +
  geom_line() +
  geom_point(size = 0.6) +
  facet_wrap(vars(firm), scales = "free") +
  geom_smooth(size = 0.5)
```

### Valeur de la firme selon le temps
```{r}
ggplot(Grunfeld_mod, aes(x = temps, y = value)) +
  geom_line() +
  geom_point(size = 0.6) +
  facet_wrap(vars(firm), scales = "free_y") +
  geom_smooth(size = 0.5)
```

### Valeur de la firme selon l'investissement
```{r}
ggplot(Grunfeld_mod, aes(x = inv, y = value)) +
  geom_line() +
  geom_point(size = 0.6) +
  facet_wrap(vars(firm), scales = "free") +
  geom_smooth(size = 0.5)
```

## Entrainer le GLM et le GEE
```{r}
formule <- as.formula("value ~ capital + inv + temps")
gee_fit <- geeglm(formule, data = Grunfeld_mod, family = gaussian, id = firm, corstr = "exchangeable")
glm_fit <- glm(formule, data = Grunfeld_mod, family = gaussian)
```

## Effet des prédicteurs {.tabset .tabset-pills}

### Effet du capital
```{r}
effect_plot(glm_fit, pred = capital, interval = TRUE, plot.points = TRUE)
```

### Effet du temps
```{r}
effect_plot(glm_fit, pred = inv, interval = TRUE, plot.points = TRUE)
```

### Effet de l'investissement
```{r}
effect_plot(glm_fit, pred = temps, interval = TRUE, plot.points = TRUE)
```

## Différence entre les coefficients GLM et GEE
```{r}
plot_glm_gee_coefs(glm_fit, gee_fit, subtitle = "Données Grunfeld")
```
Ici, le GLM dit que le temps, toutes chose égales par ailleurs, fait baisser la valeur de l'entreprise, alors que le GEE dit le contraire. Je pense qu'ici le GEE est de mise parce que le GLM donne une interprétation trompeuse du temps en supposant que tout est indépendant. On a des grandes différences entre les coefficients GLM et GEE, et c'est probablement parce qu'il y a une forte dépendance entre les observations d'une même firme (corrélation estimée à `r summary(gee_fit)$corr$Estimate`).

## Différence de performance de validation croisée (RMSE)
```{r}
loocv <- function(data, formula, type) {
  n <- nrow(data)
  preds_vec <- vector(mode = "numeric", length = n)
  for(i in 1:n) {
    dat <- data[-i, ]
    if(type == "glm") {
      fit <- glm(formula, data = dat, family = gaussian)
    } else if(type == "gee") {
      fit <- geeglm(formula, data = dat, family = gaussian, id = firm, corstr = "exchangeable")
    } else {
      stop("L'argument « type » doit être soit « glm » ou « gee »")
    }
    preds_vec[i] <- predict(fit, newdata = data[i, ], type = "response")
  }
  
  rmse <- rmse_vec(data[[as.character(formula)[2]]], preds_vec)
  return(rmse)
}
```

```{r}
loocv(Grunfeld_mod, formula = formule, type = "glm") # RMSE pour GLM
loocv(Grunfeld_mod, formula = formule, type = "gee") # RMSE pour GEE
```

Le GEE semble vraiment de mise puisque les observations provenant d'une même firme sont fortement dépendantes. On observe en effet une corrélation estimée de `r summary(gee_fit)$corr$Estimate`. Pourtant, on obtient un meilleur RMSE avec un simple GLM. Ce qui me fait penser que les GEE sont peut-être bons pour obtenir de « meilleurs » coefficients, mais peut-être pas pour améliorer la prédiction.
