---
title: "Modèles logit"
author: "Francis Duval"
date: "2022-10-03"
output:
    rmdformats::readthedown:
      toc_depth: 2
      number_sections: yes
      collapsed: false
      code_folding: show
      highlight: kate
---

```{r setup, include = F}
knitr::opts_chunk$set(echo = T)
```

```{r, message = F}
library(targets)
library(tarchetypes)
library(tidyverse)
library(tidymodels)
library(LaplacesDemon)
library(magrittr)
theme_set(theme_bw())
```

On a une base de données où chaque ligne est un véhicule. Tous les véhicules sont regroupés en polices, et chaque police contient exactement 2 véhicules. Le but est de d'abord faire un modèle sur les deuxièmes véhicules avec seulement l'information des deuxièmes véhicules. Ce modèle est appelé fit1. Ensuite, on fait un deuxième modèle (appelé fit2) sur les deuxièmes véhicules avec les mêmes variables, mais avec la prédiction du premier véhicule en offset (donc en utilisant de l'info sur l'autre véhicule de la même police). Il se trouve qu'on obtient une amélioration de la performance. Avec l'ajout de l'info sur le premier véhicule, toutes les variables (sauf l'âge du véhicule) deviennent redondantes.

# Données

```{r}
data_two_vins_per_policy <- tar_read(data_two_vins_per_policy)
```

```{r}
data_1 <- 
  data_two_vins_per_policy %>% 
  group_by(policy_id) %>% 
  slice(1) %>% 
  ungroup()
```

# Préparation

```{r}
rec <- 
  recipe(claim_ind_cov_1_2_3_4_5_6 ~ ., data = data_1) %>% 
  step_rm(
    -expo, 
    -years_licensed,
    -veh_age, 
    -avg_daily_distance,
    -frac_expo_evening,
    -claim_ind_cov_1_2_3_4_5_6
  ) %>% 
  step_dummy(all_nominal_predictors())
```

```{r}
data_1_baked <- rec %>% prep() %>% juice()
```

```{r}
train_1 <- slice(data_1_baked, 1:9000)
test_1 <- slice(data_1_baked, 9001:12287)
```

# Modèle indépendant

```{r}
fit1 <- glm(claim_ind_cov_1_2_3_4_5_6 ~ ., family = binomial(link = "logit"), data = train_1)

preds_1_train <- predict(fit1, type = "response")
preds_1_test <- predict(fit1, newdata = test_1, type = "response")

logit_preds_1_train <- predict(fit1)
logit_preds_1_test <- predict(fit1, newdata = test_1)
```

# Modèle dépendant

```{r}
data_2 <- 
  data_two_vins_per_policy %>% 
  group_by(policy_id) %>% 
  slice(2) %>% 
  ungroup() %>% 
  mutate(
    logit_preds = c(logit_preds_1_train, logit_preds_1_test),
    y1 = data_1$claim_ind_cov_1_2_3_4_5_6
  ) 
```

```{r}
data_2_baked <- 
  rec %>% 
  prep() %>%
  bake(new_data = data_2) %>% 
  mutate(
    logit_preds = c(logit_preds_1_train, logit_preds_1_test),
    y1 = data_1$claim_ind_cov_1_2_3_4_5_6
  ) %>% 
  select(-claim_ind_cov_1_2_3_4_5_6)
```

```{r}
train_2 <- slice(data_2_baked, 1:9000)
test_2 <- slice(data_2_baked, 9001:12287)
```

```{r}
fit2 <- glm(y1 ~ . - logit_preds, family = "binomial", data = train_2, offset = logit_preds)

preds_2_train <- predict(fit2, type = "response")
preds_2_test <- predict(fit2, newdata = test_2, type = "response")
```

# Comparaison

```{r}
train_res <- 
  tibble(
    y = train_1$claim_ind_cov_1_2_3_4_5_6,
    preds_1 = 1 - preds_1_train,
    preds_2 = 1 - preds_2_train
  )

test_res <- 
  tibble(
    y = test_1$claim_ind_cov_1_2_3_4_5_6,
    preds_1 = 1 - preds_1_test,
    preds_2 = 1 - preds_2_test
  )
```

## Ensemble d'entrainement

```{r}
roc_train_1 <- roc_curve(train_res, y, preds_1)
roc_train_2 <- roc_curve(train_res, y, preds_2)

roc_test_1 <- roc_curve(test_res, y, preds_1)
roc_test_2 <- roc_curve(test_res, y, preds_2)
```

```{r}
roc_auc_vec(train_res$y, train_res$preds_1) # Modèle indépendant
roc_auc_vec(train_res$y, train_res$preds_2) # Modèle dépendant
```

## Ensemble test

```{r}
roc_auc_vec(test_res$y, test_res$preds_1) # Modèle indépendant
roc_auc_vec(test_res$y, test_res$preds_2) # Modèle dépendant
```

# Coefficients

```{r}
plot_glm_coefs <- function(fit, title = NULL, subtitle = NULL) {
  dat <- 
    fit %>% 
    tidy() %>% 
    filter(term != "(Intercept)") %>% 
    mutate(signif = factor(if_else(p.value < 0.05, "Yes", "No"), levels = c("No", "Yes")))
  
  ggplot(dat, aes(x = estimate, y = term, xmin = estimate - std.error, xmax = estimate + std.error, color = signif)) +
    geom_pointrange(alpha = 0.9, size = 0.5) +
    geom_vline(xintercept = 0, alpha = 0.5) +
    scale_color_manual("P-value < 0.05?", values = c("grey", "black")) +
    ggtitle(title) +
    labs(subtitle = subtitle) +
    ylab(NULL) +
    xlab("Estimate")
}
```

```{r}
plot_glm_coefs(fit1)
plot_glm_coefs(fit2)
```
