---
title: "Corrélation entre véhicules"
author: "Francis Duval"
date: "2022-09-23"
output:
    rmdformats::readthedown:
      toc_depth: 2
      number_sections: yes
      collapsed: false
      code_folding: hide
      highlight: kate
---

```{r setup, include = F}
knitr::opts_chunk$set(echo = TRUE)
```

```{r, message = F}
library(targets)
library(tarchetypes)
library(tidyverse)
library(tidymodels)
library(glmnet)
library(glue)
library(rlang)
library(ggpubr)
theme_set(theme_bw())
```

```{r}
data_two_vins_per_policy <- tar_read(data_two_vins_per_policy)
glmnet_fit <- tar_read(glmnet_fit)
glmnet_tele_fit <- tar_read(glmnet_tele_fit)
```

```{r}
plot_enet_coefs <- function(fitted_wf, title = NULL, subtitle = NULL, caption = NULL) {
  fitted_wf %>% 
    extract_fit_parsnip() %>% 
    tidy() %>% 
    filter(term != "(Intercept)", estimate != 0) %>% 
    mutate(Sign = if_else(estimate > 0, "+", "-")) %>% 
    mutate(abs_estimate = abs(estimate)) %>% 
    mutate(term = fct_reorder(term, abs_estimate)) %>% 
    ggplot(aes(x = term, y = abs_estimate, fill = Sign)) +
    geom_col(alpha = 0.8, col = "black") +
    xlab(NULL) +
    ylab("Absolute value of coefficient") +
    scale_fill_manual(values = c("white", "black")) +
    coord_flip() +
    labs(subtitle = subtitle, caption = caption) +
    ggtitle(title)
}
```


# Modèle glmnet sans télématique

```{r}
plot_enet_coefs(glmnet_fit$fit)
```

# Modèle glmnet avec télématique

```{r}
plot_enet_coefs(glmnet_tele_fit$fit)
```


```{r}
pred_in = predict(glmnet_fit$fit, new_data = data_two_vins_per_policy, type = "prob")$.pred_1
pred_in_tele = predict(glmnet_tele_fit$fit, new_data = data_two_vins_per_policy, type = "prob")$.pred_1

pred_out <- 
  glmnet_fit$tuning %>% 
  collect_predictions(parameters = select_best(glmnet_fit$tuning, metric = "roc_auc")) %>% 
  pull(.pred_1)

pred_out_tele <- 
  glmnet_tele_fit$tuning %>% 
  collect_predictions(parameters = select_best(glmnet_tele_fit$tuning, metric = "roc_auc")) %>% 
  pull(.pred_1)
```

```{r}
data_pred <-
  data_two_vins_per_policy %>% 
  mutate(
    pred_in,
    pred_in_tele,
    pred_out,
    pred_out_tele 
  )
```

```{r}
data_pred_1 <- 
  data_pred %>% 
  group_by(policy_id) %>% 
  slice(1) %>% 
  ungroup() %>% 
  select(
    pred_in_1 = pred_in,
    pred_in_tele_1 = pred_in_tele,
    pred_out_1 = pred_out,
    pred_out_tele_1 = pred_out_tele
  )

data_pred_2 <- 
  data_pred %>% 
  group_by(policy_id) %>% 
  slice(2) %>% 
  ungroup() %>% 
  select(
    pred_in_2 = pred_in,
    pred_in_tele_2 = pred_in_tele,
    pred_out_2 = pred_out,
    pred_out_tele_2 = pred_out_tele
  )
```

```{r}
date_pred_wide <- bind_cols(data_pred_1, data_pred_2)
```

```{r}
data_1 <- 
  data_pred %>% 
  group_by(policy_id) %>% 
  slice(1) %>% 
  ungroup() %>% 
  rename_with(~ paste0(., "_first"))

data_2 <- 
  data_pred %>% 
  group_by(policy_id) %>% 
  slice(2) %>% 
  ungroup() %>% 
  rename_with(~ paste0(., "_second"))

total <- bind_cols(data_1, data_2)
```


# Corrélation entre les 2 véhicules d'une même police

```{r}
make_dependency_plot <- function(data, x, y) {
  x_vec <- data[[as_name(enquo(x))]]
  y_vec <- data[[as_name(enquo(y))]]
  
  spearman <- round(cor(x_vec, y_vec, method = "spearman", use = "complete.obs"), 2)
  kendall <- round(cor(x_vec, y_vec, method = "kendall", use = "complete.obs"), 2)
  
  spearman_pval <- round(cor.test(x_vec, y_vec, method = "spearman")$p.value, 4)
  kendall_pval <- round(cor.test(x_vec, y_vec, method = "kendall")$p.value, 4)
  
  ggplot(data, aes(x = rank({{x}}), y = rank({{y}}))) +
    geom_point(size = 0.5, alpha = 0.08) +
    labs(caption = glue("Spearman = {spearman}, p-value = {spearman_pval}\nKendall = {kendall}, p-value = {kendall_pval}"))
}
```

## Corrélation des prédicteurs {.tabset .tabset-pills}


### expo {-}

```{r}
make_dependency_plot(total, x = expo_first, y = expo_second)
```

### annual_distance {-}

```{r}
make_dependency_plot(total, x = annual_distance_first, y = annual_distance_second)
```

### commute_distance {-}

```{r}
make_dependency_plot(total, x = commute_distance_first, y = commute_distance_second)
```

### conv_count_3_yrs_minor {-}

```{r}
make_dependency_plot(total, x = conv_count_3_yrs_minor_first, y = conv_count_3_yrs_minor_second)
```

### veh_age {-}

```{r}
make_dependency_plot(total, x = veh_age_first, y = veh_age_second)
```

### years_claim_free {-}

```{r}
make_dependency_plot(total, x = years_claim_free_first, y = years_claim_free_second)
```

### years_licensed {-}

```{r}
make_dependency_plot(total, x = years_licensed_first, y = years_licensed_second)
```

### avg_daily_distance {-}

```{r}
make_dependency_plot(total, x = avg_daily_distance_first, y = avg_daily_distance_second)
```

### avg_daily_nb_trips {-}

```{r}
make_dependency_plot(total, x = avg_daily_nb_trips_first, y = avg_daily_nb_trips_second)
```

### med_trip_avg_speed {-}

```{r}
make_dependency_plot(total, x = med_trip_avg_speed_first, y = med_trip_avg_speed_second)
```

### med_trip_distance {-}

```{r}
make_dependency_plot(total, x = med_trip_distance_first, y = med_trip_distance_second)
```

### med_trip_max_speed {-}

```{r}
make_dependency_plot(total, x = med_trip_max_speed_first, y = med_trip_max_speed_second)
```

### max_trip_max_speed {-}

```{r}
make_dependency_plot(total, x = max_trip_max_speed_first, y = max_trip_max_speed_second)
```

### prop_long_trip {-}

```{r}
make_dependency_plot(total, x = prop_long_trip_first, y = prop_long_trip_second)
```

### frac_expo_night {-}

```{r}
make_dependency_plot(total, x = frac_expo_night_first, y = frac_expo_night_second)
```

### frac_expo_noon {-}

```{r}
make_dependency_plot(total, x = frac_expo_noon_first, y = frac_expo_noon_second)
```

### frac_expo_evening {-}

```{r}
make_dependency_plot(total, x = frac_expo_evening_first, y = frac_expo_evening_second)
```

### frac_expo_peak_morning {-}

```{r}
make_dependency_plot(total, x = frac_expo_peak_morning_first, y = frac_expo_peak_morning_second)
```

### frac_expo_peak_evening {-}

```{r}
make_dependency_plot(total, x = frac_expo_peak_evening_first, y = frac_expo_peak_evening_second)
```

### frac_expo_mon_to_thu {-}

```{r}
make_dependency_plot(total, x = frac_expo_mon_to_thu_first, y = frac_expo_mon_to_thu_second)
```

### frac_expo_fri_sat {-}

```{r}
make_dependency_plot(total, x = frac_expo_fri_sat_first, y = frac_expo_fri_sat_second)
```

## Corrélation des prédictions

### Prédictions in-sample

```{r}
make_dependency_plot(date_pred_wide, x = pred_in_1, y = pred_in_2) + ggtitle("GLMNET sans données télématiques, prédictions in-sample")
make_dependency_plot(date_pred_wide, x = pred_in_tele_1, y = pred_in_tele_2) + ggtitle("GLMNET avec données télématiques, prédictions in-sample")
```

### Prédictions out-of-sample

```{r}
make_dependency_plot(date_pred_wide, x = pred_out_1, y = pred_out_2) + ggtitle("GLMNET sans données télématiques, prédictions out-of-sample")
make_dependency_plot(date_pred_wide, x = pred_out_tele_1, y = pred_out_tele_2) + ggtitle("GLMNET avec données télématiques, prédictions out-of-sample")
```

## Probabilité de réclamer pour le deuxième véhicule

```{r}
c0 <- 
  total %>% 
  filter(claim_ind_cov_1_2_3_4_5_6_first == 0) %>% 
  pull(claim_ind_cov_1_2_3_4_5_6_second) %>% 
  as.character() %>% 
  as.numeric() %>% 
  mean()

c1 <- 
  total %>% 
  filter(claim_ind_cov_1_2_3_4_5_6_first == 1) %>% 
  pull(claim_ind_cov_1_2_3_4_5_6_second) %>% 
  as.character() %>% 
  as.numeric() %>% 
  mean()

ctot <- 
  total %>% 
  pull(claim_ind_cov_1_2_3_4_5_6_second) %>% 
  as.character() %>% 
  as.numeric() %>% 
  mean()
```

| Statut premier véhicule | P(Y2 = 1) |
|-------------------------|:---------:|
| Y1 = 0                  | `r c0`    |
| Y1 = 1                  | `r c1`    |
| Total                   | `r ctot`  |


# Tableau des dépendances

```{r}
dat_1 <- 
  data_pred %>% 
  group_by(policy_id) %>% 
  slice(1) %>% 
  ungroup() %>% 
  mutate(claim_ind_cov_1_2_3_4_5_6 = as.numeric(claim_ind_cov_1_2_3_4_5_6) - 1)

dat_2 <- 
  data_pred %>% 
  group_by(policy_id) %>% 
  slice(2) %>% 
  ungroup() %>% 
  mutate(claim_ind_cov_1_2_3_4_5_6 = as.numeric(claim_ind_cov_1_2_3_4_5_6) - 1)
```


```{r}
var_vec <- 
  c("expo", "annual_distance", "commute_distance", "conv_count_3_yrs_minor", "veh_age", "years_claim_free", "years_licensed", "avg_daily_distance", "avg_daily_nb_trips", "med_trip_avg_speed", "med_trip_distance", "med_trip_max_speed", "max_trip_max_speed", "prop_long_trip", "frac_expo_night", "frac_expo_noon", "frac_expo_evening", "frac_expo_peak_morning", "frac_expo_peak_evening", "frac_expo_mon_to_thu", "frac_expo_fri_sat")

x <- dat_1 %>% select(all_of(var_vec))
y <- dat_2 %>% select(all_of(var_vec))

spearman <- map2_dbl(x, y, ~ round(cor(.x, .y, method = "spearman", use = "complete.obs"), 2))
kendall <- map2_dbl(x, y, ~ round(cor(.x, .y, method = "kendall", use = "complete.obs"), 2))
```

```{r}
dat_cor <- 
  tibble(
    variable = var_vec,
    spearman = spearman,
    kendall = kendall
  )
```

```{r}
dat_cor %>% 
  mutate(variable = fct_reorder(factor(variable), spearman)) %>% 
  ggplot(aes(x = variable, y = spearman)) +
  geom_col(fill = "#0855a0", col = "white", alpha = 0.8) +
  coord_flip() +
  xlab(NULL) +
  ylab("Rho de Spearman")
```

```{r}
dat_cor %>% 
  mutate(variable = fct_reorder(factor(variable), kendall)) %>% 
  ggplot(aes(x = variable, y = kendall)) +
  geom_col(fill = "#0855a0", col = "white", alpha = 0.8) +
  coord_flip() +
  xlab(NULL) +
  ylab("Tau de Kendall")
```
